【裁判字號】    98,簡上,385
【裁判日期】    990225
【裁判案由】    詐欺
【裁判全文】
臺灣臺南地方法院刑事判決             98年度簡上字第385號
上  訴  人
即  被  告  丁○○
上列上訴人因詐欺案件，不服本院民國98年10月30日98年度簡字
第2086號第一審簡易判決（聲請簡易判決處刑及移送併案案號：
98年度偵字第11562、13155號），提起上訴，被告就被訴事實為
有罪之陳述，本院管轄之第二審合議庭以簡式審判程序判決如下
：
    主  文
上訴駁回。
丁○○緩刑貳年，緩刑期內付保護管束，並應向指定之政府機關
、政府機構、行政法人、社區或其他符合公益目的之機構或團體
，提供壹佰貳拾小時之義務勞務。
    事實及理由
一、本件上訴人即被告丁○○所犯係死刑、無期徒刑、最輕本刑
    為3年以上有期徒刑以外之罪，其於本院審理程序就被訴事
    實為有罪之陳述，經審判長告知簡式審判程序之旨，並聽取
    其與公訴人之意見後，經本院合議庭裁定進行簡式審判程序
    ，合先敘明。
二、本案經本院審理結果，認第一審簡易判決之認事、用法及量
    刑均無不當，應予維持，並引用第一審簡易判決書記載之事
    實、證據及理由（如附件）。
三、被告於本院坦承犯行，上訴意旨略以：伊為單親母親，獨立
    撫養3名子女，家計負擔甚重，且目前積欠多家銀行債務，
    經濟情況困難，實在無力繳納易科罰金，請姑念伊係初犯，
    准為緩刑之諭知等語。經查：原審以事證明確，認被告所為
    ，係犯刑法第30條第1項、第339條第1項之幫助詐欺取財罪
    ，被告以單一提供行動電話之行為及犯意，使詐欺集團得以
    詐騙被害人丙○○、乙○○，構成想像競合犯，應從一重論
    處，暨被告未實際參與詐欺犯行，所犯較正犯輕微，應依法
    減輕其刑，並審酌被告所為，助長詐欺犯罪，增加查緝困難
    ，危害社會治安，及其犯後坦承犯行，態度尚稱良好等一切
    情狀，量處被告有期徒刑3月，諭以如易科罰金，以新台幣1
    千元折算1日，核其認事用法均無違誤，量刑亦甚妥適，被
    告上訴意旨未指摘原判決有何不當之處，徒以前開情詞提起
    上訴，其上訴為無理由，應予駁回。
四、被告未曾因故意犯罪受有期徒刑以上刑之宣告，有其前案紀
    錄表附卷可按，茲念被告因一時失慮而觸法，犯後坦承犯行
    ，表示知錯，堪認有悔悟之意，且其為單親母親，獨立撫養
    數名子女，經濟情況不佳，有其提出之戶口名簿、學生證、
    清寒證明、支付命令、財團法人金融聯合徵信中心之信用卡
    帳款資料等在卷，足認其生計確有相當之困難，本院審酌上
    情，認被告既係初犯，經此偵、審及科刑教訓，應知所警惕
    ，原審所宣告之刑以暫不執行為適當，惟為督促被告日後謹
    慎言行，認應附加一定條件為宜，爰依刑法第74條第1項第1
    款、第2項第5款之規定，併予諭知緩刑2年，並命應向指定
    之政府機關、政府機構、行政法人、社區或其他符合公益目
    的之機構或團體提供120小時之義務勞務，同時依刑法第93
    條第1項第2款規定，諭知緩刑期內交付保護管束，以啟自新
    。
據上論斷，應依刑事訴訟法第455條之1第1項、第3項、第273條
之1第1項、第373條、第368條，刑法第74條第1項第1款、第2項
第5款、第93條第1項第2款，判決如主文。
本案經檢察官甲○○到庭執行職務。
中    華    民    國    99    年    2     月    25    日
                  刑事第十二庭  審判長法  官  卓穎毓
                                      法  官  莊玉熙
                                      法  官  周宛瑩
以上正本證明與原本無異。
本件不得上訴。
                                      書記官  黃傳鈞
中    華    民    國    99    年    2     月    26    日
附錄本案論罪法條：
中華民國刑法第339條
意圖為自己或第三人不法之所有，以詐術使人將本人或第三人之
物交付者，處5年以下有期徒刑、拘役或科或併科1千元以下罰金
。
以前項方法得財產上不法之利益或使第三人得之者，亦同。
前二項之未遂犯罰之。

司法院資訊處製作；財團法人民間司法改革基金會備份。
